臺灣臺北地方法院民事裁定
111年度聲字第79號
異  議  人  財政部國有財產署

法定代理人  曾國基  


代  理  人  許禎彬  
相  對  人  傅方菱  
上列當事人間清償提存事件，異議人對於本院提存所於民國110
年11月30日所為110年度存字第3192號准許清償提存之處分，提
出異議，本院裁定如下：
    主  文
異議駁回。
    理  由
一、本件相對人主張其依土地法第34條之1規定出售兩造共有之
    新竹縣○○鄉○○段000○000地號土地(下稱系爭土地)，惟異議
    人就土地價款受領遲延等情，乃為異議人清償提存新臺幣(
    下同)41萬5,182元，經本院提存所依提存法第9條及同法施
    行細則第3條規定為形式上審查後，為准許提存之處分(下稱
    原處分)。異議人不服原處分，提出異議，異議意旨略以：
    相對人前以存證信函通知伊得優先承購時，表示其係以土地
    買賣總價260萬元即每坪單價約5萬9,333元之價格出售系爭
    土地，惟相對人辦理本件清償提存，僅以土地每坪單價5萬6
    ,874元為伊提存價金41萬5,182元，自屬提存不當，請求撤
    銷原處分等語。
二、按提存乃債務人將其應為之給付，提存於國家設置之提存所
    ，以代清償或達到法律上某一目的之行為，其性質屬於非訟
    程序，而非判斷私法上權利義務之訴訟程序。故就清償提存
    事件，提存所僅得就是否合於提存法第9條及施行細則第3條
    規定為形式上之審查，至當事人有關實體上權利義務法律關
    係之爭執，應另循其他訴訟程序解決，提存所並無審查權限
    。
三、經查，相對人以本院110年度存字第3192號清償提存事件為
    異議人清償提存41萬5,182元，其所提出之提存書已載明提
    存人(即相對人)及代理人之姓名、住居所、國民身分證號碼
    、提存金額、提存之原因事實、提存物受取權人(即異議人)
    之名稱及公務所、提存所之名稱及聲請提存之日期，有提存
    書附於本院110年度存字第3192號提存卷內可稽。自形式審
    查以觀，相對人已提出符合提存法第9條第1項所定之應記載
    事項。本院提存所為程序審查，准許其辦理清償提存，核無
    不合。異議人雖主張相對人清償提存金額不足其應為給付之
    數額云云，然此部分係屬相對人是否已依債務本旨履行、是
    否生清償效力等實體法律關係之爭執，應由當事人另循訴訟
    方式解決，並非本件非訟事件程序所得審究。異議人執此指
    摘原處分不當，求予撤銷，為無理由，應予駁回。
四、據上論結，本件異議為無理由，爰裁定如主文。
中　　華　　民　　國　　111 　年　　2 　　月　　24　　日
                  民事第八庭  法  官  鄧晴馨
以上正本係照原本作成。
如不服本裁定應於送達後10日內向本院提出抗告狀，並繳納抗告
費新臺幣1,000元。
中　　華　　民　　國　　111 　年　　2 　　月　　24　　日
                              書記官  林鈞婷